最高法院民事裁定　　　　　　　　　　111年度台上字第133號
上　訴　人　高全河
　　　　　　高耿炎
　　　　　　高有根
共　　　同
訴訟代理人　劉大正律師
被 上訴 人　方有福
　　　　　　方有諒

　　　　　　方秀筠
　　　　　　方秀菊
　　　　　　方春花
　　　　　　方秀鳳
　　　　　　方靜蘭
　　　　　　方玉蓮
共　　　同
訴訟代理人　姜志俊律師
上列當事人間請求確認租賃關係不存在等事件，上訴人對於中華
民國110年5月25日臺灣高等法院第二審判決（109年度上字第124
3 號），提起上訴，本院裁定如下：
    主  文
上訴駁回。
第三審訴訟費用由上訴人負擔。
    理  由
按上訴第三審法院，非以原判決違背法令為理由，不得為之。又
提起上訴，上訴狀內應記載上訴理由，表明原判決所違背之法令
及其具體內容，暨依訴訟資料合於該違背法令之具體事實，其依
民事訴訟法第469條之1規定提起上訴者，並應具體敘述為從事法
之續造、確保裁判之一致性或其他所涉及之法律見解具有原則上
重要性之理由。同法第467條、第470條第2 項定有明文。而依同
法第468 條規定，判決不適用法規或適用不當者，為違背法令；
依同法第469 條規定，判決有該條所列各款情形之一者，為當然
違背法令。是當事人提起上訴，如以同法第469 條所列各款情形
為理由時，其上訴狀或理由書應表明該判決有合於各該條款規定
情形之具體內容，及係依何訴訟資料合於該違背法令之具體事實
。如依同法第468 條規定，以原判決有不適用法規或適用法規不
當為理由時，其上訴狀或理由書應表明該判決所違背之法令條項
，有關司法院大法官解釋字號或憲法法庭裁判字號，或成文法以
外之習慣或法理等及其具體內容，暨係依何訴訟資料合於該違背
法令之具體事實，並具體敘述為從事法之續造、確保裁判之一致
性或其他所涉及之法律見解具有原則上重要性之理由。上訴狀或
理由書如未依上述方法表明，或其所表明者與上開法條規定不合
時，即難認為已合法表明上訴理由，其上訴自非合法。本件上訴
人對於原判決提起上訴，雖以該判決違背法令為由，惟核其上訴
理由狀所載內容，係就原審取捨證據、認定事實之職權行使所論
斷：上訴人之被繼承人高煙等3 人為系爭新北市○○區○○段○
○○段0000000000地號耕地之共有人，於民國54年1月1 日與被
上訴人之被繼承人方允棟（109年9月10日死亡）就系爭耕地訂有
北深昇字第33號系爭耕地租佃契約，上訴人分別於68年6 月21日
、97年5月5日因繼承而共有系爭耕地，並繼承系爭耕地租約。系
爭土地上有種植竹木，上訴人不能證明承租人於系爭耕地租佃期
間內有不自任耕作，積極將系爭土地轉租或借與第三人興建墳墓
等不合耕地租佃目的之情事；又不能證明承租人於系爭耕地租佃
期限未屆滿前，有繼續1 年以上，主觀上放棄耕作之意思，客觀
上繼續不從事耕作，任令系爭耕地荒蕪之不為耕作情事；其依耕
地三七五減租條例（下稱減租條例）第16條第1、2項規定，主張
系爭耕地租約因承租人不自任耕作而無效，及依減租條例第17條
第1項第4款規定，主張終止系爭耕地租約，均屬無據等情，指摘
其為不當，並就原審所為論斷，泛言未論斷或論斷違法，而非表
明該判決所違背之法令及其具體內容，暨依訴訟資料合於該違背
法令之具體事實，並具體敘述為從事法之續造、確保裁判之一致
性或其他所涉及之法律見解具有原則上重要性之理由，難認其已
合法表明上訴理由。依首揭說明，應認其上訴為不合法。
據上論結，本件上訴為不合法。依民事訴訟法第481條、第444條
第1 項、第95條、第78條，裁定如主文。
中    華    民    國   111    年    4     月    27    日
                      最高法院民事第四庭
                          審判長法官  鄭  雅  萍  
                                法官  滕  允  潔  
                                法官  王  本  源  
                                法官  蕭  胤  瑮  
                                法官  王  金  龍  
本件正本證明與原本無異
                                      書  記  官
中    華    民    國   111    年    5     月    4     日